【裁判字號】    99,交易,98
【裁判日期】    990316
【裁判案由】    公共危險
【裁判全文】
臺灣臺中地方法院刑事判決              99年度交易字第98號
公  訴  人  臺灣臺中地方法院檢察署檢察官
被      告  乙○○
上列被告因公共危險案件，經檢察官提起公訴（98年度偵字第27
673號），本院以簡式審判程序，判決如下:
    主  文
乙○○服用酒類，不能安全駕駛動力交通工具而駕駛，累犯，處
有期徒刑柒月。
    事  實
一、乙○○前因服用酒類不能安全駕駛動力交通工具而駕駛案件
    ，經本院於96年11月 5日以96年度簡字第1043號判決判處有
    期徒刑4月、4月，定應執行刑有期徒刑6月確定，並於97年5
    月24日縮刑期滿執行完畢。詎猶不知悔改，於98年11月11日
    下午4時至5時30分許，在臺中縣沙鹿鎮○○路412 號附近飲
    用啤酒後，已達不能安全駕駛動力交通工具之狀態，竟仍騎
    乘車牌號碼JXZ- 913號重型機車上路，沿臺中縣沙鹿鎮○○
    路由北往南行駛，欲返回位於臺中縣龍井鄉○○村○○路○
    段315巷8弄l9號住處，旋於同日下午5時50分許，在臺中縣
    沙鹿鎮○○路412號前，因酒後駕車行車不穩，致與同向武
    秋賢騎乘之車牌號碼BL2-515號重型機車發生擦撞，武秋賢
    因之跌倒受傷（所涉過失傷害罪嫌，業經告訴人撤回告訴，
    另經檢察官為不起訴處分），嗣經到場員警於同日下午6時
    35 分許，測得其呼氣中酒精濃度值為每公升1.08毫克，始
    查悉上情。
二、案經臺中縣警察局清水分局報告臺灣臺中地方法院檢察署檢
    察官偵查起訴。
    理  由
一、按本案被告乙○○所犯係死刑、無期徒刑、最輕本刑為3年
    以上有期徒刑以外之罪，其於準備程序就前揭被訴事實為有
    罪之陳述，經本院告知簡式審判程序之旨，並聽取其與公訴
    人之意見後，認無不得或不宜改依簡式審判程序進行之情形
    ，爰依刑事訴訟法第273條之1第1項規定，裁定本件進行簡
    式審判程序，合先敘明。
二、認定犯罪事實所憑之證據及理由:
(一)上揭犯罪事實，業據被告乙○○於本院準備程序及審理時坦
    承不諱，並有道路交通事故當事人酒精測定紀錄表含酒精濃
    度檢測單1紙、刑法第185條之3查獲後測試觀察職務報告、
    汽機車駕駛人酒後生理協調平衡檢測紀錄表、光田醫療社團
    法人光田醫院出具之武秋賢診斷證明書1紙、臺中縣警察局
    舉發違反道路交通管理事件通知單1紙（中縣警交字第HD000
    0000號）、道路交通事故現場圖暨道路交通事故調查表(一
    )( 二)各1份、現場照片8張附卷可參。
(二)刑法第185條之3規定所謂「不能安全駕駛」，係抽象危險犯
     ，並不以發生具體危險為必要，對於呼氣酒精濃度已達每公
    升0.55毫克（0.55毫克/公升）以上，肇事率為一般正常人
    之10倍，認為已達不能安全駕車之標準，此業經法務部88年
    5月18日以法88字第001669號函告週知，應為絕對不能安全
    駕駛動力交通工具。查被告騎乘之前開重型機車為動力交通
    工具，其酒後測得之呼氣酒精濃度值為每公升1.08毫克，已
    超上開過每公升0.55毫克之標準，且被告於本件員警以上開
    汽機車駕駛人酒後生理協調平衡檢測紀錄表所載檢測內容施
    以檢測結果，有三項測試項目檢測結果為不合格，亦有上開
    檢測紀錄表附卷可稽，足證見被告酒後已處於不能安全駕駛
    動力交通工具之狀態。綜上說明及本案具體狀況，被告當時
    應已達「不能安全駕駛」之狀態，是其自自與事實相符，本
    件事證明確，犯行堪以認定，應依法論罪科刑。
三、論罪科刑之理由:
(一)核被告乙○○所為，係犯刑法第185條之3之服用酒類不能安
    全駕駛動力交通工具而駕駛罪。
(二)被告有如事實欄所示之有期徒刑執行完畢情形，有卷附臺灣
    高等法院被告前案紀錄表可按，其於5年以內故意再犯本件
    有期徒刑以上之罪，為累犯，依刑法第47條第1項規定加重
    其刑。
(三)爰審酌被告前於90、91、94、96年間，先後因違背安全駕駛
    致交通危險案件，經本院分別判處拘役50日、有期徒刑4 月
    、5月、6月確定，96年間並再犯如事實欄所示之服用酒類不
    能安全駕駛動力交通工具而駕駛案件確定，有上開臺灣高等
    法院被告前案紀錄表可參，是其對於酒後不得駕駛動力交通
    工具之相關規定，知之甚詳，詎不知悔改，迭次違犯，本件
    又再次飲用酒類達不能安全駕駛程度而駕駛動力交通工具，
    完全漠視公權力及往來人車生命、身體、財產安全，惡性非
    輕，酒後測得之呼氣酒精濃度達值每公升1.08毫克，並因之
    肇事，致被害人武秋賢受傷，然犯後尚知坦承犯行，且已與
    被害人武秋賢達成和解，態度尚佳等一切情狀，量處如主文
    所示之刑，以資懲儆。
據上論斷，應依刑事訴訟法第273條之1第1項、第299條第1項前
段，刑法第185條之3項、第47條第1項，刑法施行法第I條之l，
判決如主文。
本案經檢察官甲○○到庭執行職務。
中    華    民    國    99    年    3    月    16     日
                  交通法庭法  官  林美玲
上正本證明與原本無異。
如不服本判決應於判決送達後十日內向本院提出上訴狀，並應敘
述上訴理由（均須按他造當事人之數附繕本）「切勿逕送上級法
院」。
                          書記官  黃珮華
中    華    民    國    99    年    3    月    16     日
附錄本案所犯法條：
中華民國刑法第一百八十五條之三
服用毒品、麻醉藥品、酒類或其他相類之物，不能安全駕駛動力
交通工具而駕駛者，處一年以下有期徒刑、拘役或新臺幣九萬元
以下罰金。

司法院資訊處製作；財團法人民間司法改革基金會備份。
